# 求助陈版来料加工问题

提问人：dysonle 时间：2017-11-20 13:59:30
客户提供原料由我司进行加工，实质为来料加工，但气货物进出均有报关，这种情况该全额确认收入还是净额?

回答人：chenyiwei
对此类合同，一般处理原则是从以下角度分析此类委托加工业务应采用的收入确认模式： 一般认为，应重点关注受托方（法律形式上为买方）在持有存货期间是否实质性地享有或承担其所有权上的主要风险和报酬，即“一般存货风险”，特别是公允价值变动风险、呆滞积压风险；能否自主决定采购和销售交易对象以及交易价格等。 另外，还需遵循判断购入原料和销售加工后产品的两笔交易是否构成“一揽子交易”的相关指引：参考《企业会计准则解释第 5 号》第五条和《企业会计准则第 33 号——合并财务报表（ 2014 年修订）》第五十一条规定，分析这两笔交易是否实质上是同时谈判确定、互为前提和条件、旨在实现一项商业目的的一揽子交易。就本案例而言，应重点关注所涉及的材料或加工成品是否在用途等方面具有专属性，事实上只可能与该特定客户进行该采购和销售交易，如果将两笔交易分拆开来则各自均不具有独立的商业意义，只有合在一起时才具有合理商业目的；两笔交易在标的货物品种、交易价格、数量、交货时间等方面是否存在明显对应关系；等等。具体而言，在判断本案例中能否分别确认一项采购业务和一项销售业务时，应关注采购合同和销售合同是否分别独立订立，两者是否互为前提和条件，两者的条款是否互相对应等因素，予以综合分析和评价。例如，需关注的因素至少包括： 1 、原材料的销售合同和产成品的采购合同是否分别由不同的部门和团队分别与客户谈判签订，两者是否互相引用并互为生效条件和前提。 2 、采购合同和销售合同在品名、数量、交货时间等条款方面是否存在对应关系，所采购的原材料和所加工的产成品是否在买方（受托方）的仓库中单独识别和存放，存在一一对应关系。 3 、采购合同和销售合同的价格是否存在对应关系，例如采购合同的价格是否按照销售合同中约定的单价加上一定的加工费计算，而不是按照产成品对外的市场价格计算；销售原材料的价格是否按照市场价格。 4 、一旦买方按照采购协议购入该批原材料，对方是否即有义务购买所加工的产成品，由此买方不承担该批存货的滞销积压风险。 如果有证据表明采购和销售合同符合上述条件的，则应按委托加工业务进行会计处理；没有证据表明符合上述条件的，应按照两笔独立业务分别进行会计处理。